【裁判字號】    97,易,298
【裁判日期】    970428
【裁判案由】    竊盜
【裁判全文】
臺灣新竹地方法院宣示判決筆錄           97年度易字第298號
公  訴  人  臺灣新竹地方法院檢察署檢察官
被      告  戊○○
                    （
            己○○
                    0巷66號.
                    （在臺灣新竹監獄受刑中）
            丙○○
                    （在臺灣新竹監獄受刑中）
指定辯護人  本院公設辯護人甲○○
上列被告等因竊盜案件，檢察提起公訴（97年度偵字第1137、20
93、2420號）後，聲請改依協商程序而為判決，本院於中華民國
97年4月28日下午4時，在本院刑事第9法庭宣示判決，出席職員
如下：
法官起立朗讀判決主文、犯罪事實要旨、處罰條文，及告以上訴
限制、期間並提出上訴狀之法院，且諭知記載其內容：
一、主  文：
    戊○○共同竊盜，累犯，處有期徒刑肆月；又結夥三人以上
    攜帶兇器踰越牆垣竊盜，累犯，處有期徒刑捌月，扣案之老
    虎剪壹支，沒收。應執行有期徒刑拾月，扣案之老虎剪壹支
    ，沒收。
    己○○結夥三人以上攜帶兇器踰越牆垣竊盜，累犯，處有期
    徒刑捌月。扣案之老虎剪壹支，沒收。
    丙○○結夥三人以上攜帶兇器踰越牆垣竊盜，累犯，處有期
    徒刑捌月。扣案之老虎剪壹支，沒收。
二、犯罪事實要旨：
(一)、戊○○於民國91年間，因犯竊盜罪及違反毒品危害防制條例
    案件，經本院分別以91年度易字第614號刑事判決判處有期
    徒刑1年、91年度易字第327號刑事判決判處有期徒刑8月確
    定，嗣後並經裁定應執行有期徒刑1年7月確定，又於92、93
    年間，因犯竊盜罪及違反毒品危害防制條例案件，經本院分
    別以91年度易字第481號刑事判決判處有期徒刑8月、92年度
    訴字第234號刑事判決判處有期徒刑7月、8月，應執行有期
    徒刑1年2月確定，嗣並經與前所犯之竊盜罪裁定應執行有期
    徒刑1年9月確定，於96年1月31日縮刑期滿執行完畢。己○○於92年間，因違反毒品危害防制條例、竊盜、贓物等案件
    ，經本院分別以92年度易字第371號刑事判決判處有期徒刑8
    月、92年度易字第381號刑事判決判處有期徒刑1年、92年度
    竹北簡字第171號刑事簡易判決判處有期徒刑5月確定，嗣後
    並經裁定應執行有期徒刑2年確定，於94年7月13日假釋出監
    ，94年11月16日假釋期滿未經撤銷假釋執行完畢。丙○○前
    有違反毒品危害防制條例、贓物等前科，於94、95年間，因
    犯竊盜罪及違反毒品危害防制條例案件，經本院分別以93年
    度竹簡字第851號刑事簡易判決判處有期徒刑5月、94年度竹
    簡字第880號刑事簡易判決判處有期徒刑6月確定，嗣後並經
    裁定應執行有期徒刑11月確定，丙○○又因違反電子遊戲場
    業管理條例案件，經本院以94年度竹北簡字第325號刑事簡
    易判決判處拘役59日確定，與前開2罪接續執行，於96年2月
    8日縮刑期滿執行完畢，詎戊○○、己○○、丙○○等均不
    知悔改。
(二)、戊○○與張勝華（綽號「阿華」，所涉竊盜罪嫌應由檢察官
    另行偵辦）見丁○○所有之立式研磨機1臺放置在新竹縣新
    埔鎮○○路雲南巷內之工寮旁無人看管，認有機可乘，竟共
    同基於意圖為自己不法所有之犯意聯絡，於96年12月24日中
    午12時許，由戊○○騎乘車號BWL-208號重型機車至新竹縣
    竹北市「樂多遊樂場」搭載張勝華至新竹縣新埔鎮寶石派出
    所前之路口，推由張勝華以自稱「張先生」之名義，以戊○○所使用之門號0000000000號行動電話，與不知情之設於新
    竹縣竹北市縣○○路426號之長鴻汽車修理拖吊業負責人溫
    演龍聯絡，委請溫演龍指派吊車司機前往指定地點拖吊物品
    ，溫演龍遂指派不知情之司機戴文相，於同日下午1時10分
    許，駕駛車號533-QN號吊車前往新竹縣新埔鎮○○○○○路
    口搭載張勝華，戊○○則騎乘上開機車尾隨在後，戴文相依
    張勝華之指示駕駛吊車到達前揭工寮後，戊○○即指示戴文
    相將丁○○所有置放該處之綠色立式研磨機1臺（150×150
    ×250公分、重約10噸、馬力10匹）予以吊離地面並放置在
    吊車上而竊取得手，嗣於同日下午3時許，戴文相再依戊○○、張勝華之指示，將上開竊得之立式研磨機1臺拖吊至不
    知情之羅素美所經營位於新竹縣竹北市○○路1158號長洪資
    源回收有限公司，由戊○○負責變賣，得款新臺幣（下同）
    10,890元，其中2,500元支付戴文相之拖吊費用後，由戊○○分得2,000元，張勝華分得6,390元。
(三)、戊○○、己○○與丙○○因聽聞真實姓名、年籍不詳，綽號
    「阿弟」之成年男子稱放置在新竹縣湖口鄉裝甲584旅營區
    內之電源供應線無人看管，認有機可乘，竟共同基於意圖為
    自己不法所有之犯意聯絡，於97年3月18日下午4時許，結夥
    三人以上，由戊○○攜帶客觀上足以對人之生命、身體構成
    威脅，可供兇器使用之老虎剪1支，騎乘機車前往上開處所
    ，己○○亦騎乘機車搭載丙○○一同前往，戊○○、己○○
    、丙○○等3人並自營區外位於新竹縣湖口鄉○○路○段鳳山
    橋旁之水溝逾越堤防牆垣穿越防風林後進入營區內置放廚餘
    處，輪流持上開老虎剪剪斷營區內之110V及220V電源供應線
    各2條（各長5公尺）而竊取之。嗣為該營區士兵乙○○巡邏
    察覺有異報警而當場查獲戊○○，並扣得老虎剪1支，己○○、丙○○則趁隙逃逸，始得悉上情。
三、處罰條文：
    刑法第28條、第320條第1項、第321條第1項第2、3、4款、
    第47條第1項、第51條第5款、第38條第1項第2款、第3項。
四、協商判決除有刑事訴訟法第455條之4第1項第1款於本訊問程
    序終結前，被告撤銷協商合意或檢察官撤回協商聲請者；第
    2款被告協商之意思非出於自由意志者；第4款被告所犯之罪
    非第455條之2第1項所定得以協商判決者；第6款被告有其他
    較重之裁判上一罪之犯罪事實者；第7 款法院認應諭知免刑
    或免訴、不受理者情形之一，及違反同條第2 項「法院應於
    協商合意範圍內為判決；法院為協商判決所科之刑，以宣告
    緩刑或2 年以下有期徒刑、拘役或罰金為限」之規定者外，
    檢察官與被告均不得上訴。
五、如有前項得上訴之情形，得自收受宣示判決筆錄送達之日起
    10日內，向本院提出上訴書狀，上訴於第二審法院。
中    華    民    國    97    年    4     月    28    日
                  刑事第五庭    書  記  官  劉怡芳
                                法      官  蔡欣怡
以上正本證明與原本無異。
中    華    民    國    97    年    4     月    28    日
                                書  記  官  劉怡芳
附錄本案論罪科刑法條全文：
刑法第320條第1項
意圖為自己或第三人不法之所有，而竊取他人之動產者，為竊盜
罪，處5年以下有期徒刑、拘役或500元以下罰金。
刑法第321條第1項第2、3、4款
犯竊盜罪而有左列情形之一者，處6月以上、5年以下有期徒刑：
二、毀越門扇、牆垣或其他安全設備而犯之者。
三、攜帶兇器而犯之者。
四、結夥三人以上而犯之者。


司法院資訊處製作；財團法人民間司法改革基金會備份。
